ALFREDO MARIO PINKUS

Av. Patricias Argentina 151 13° "D" CABA (1405) - Argentina

Celular: +54 11 4435 7915 Email: ampinkus@gmail.com

Linkedin: http://www.linkedin.com/in/alfredopinkus

Portfolio personal:

PERFIL PROFESIONAL

Ingeniero Electrónico senior trabajando como programador junior. Muy buenas habilidades analíticas y de comunicación. Abierto a nuevas ideas y acostumbrado a trabajar en ambientes multiculturales con personal de todas las edades.

Actualmente me estoy perfeccionando en: Scrum, Git, SQL, Java, JavaScript, Angular, Spring Experiencia laboral en: VmWare, vSphere, Linux, Microcontroladores, programación C, IoT, Gerenciamiento de Producto, Gerenciamiento de Clientes.

EDUCACIÓN

Programa de re entrenamiento al mercado IT dado por Senioritty

https://sites.google.com/senioritty.com/senioritty/inicio

Este programa se focaliza en profesionales senior que quieren incorporarse a la industria de IT. Como parte de este programa estudie SQL, Scrum, Git, Java, JDBC, JavaScript, HTML, CSS, Angular.

Programa concluido en octubre 2022.

Universidad de Buenos Aires: Ingeniero Electrónico con especialización en Telecomunicaciones. Año de Graduación: 1993

Entrenamientos adicionales:

- IoT Productos y Servicios
- Programación C

- Programación Asterix de Centrales Telefónicas
- Computación en la Nube (Escuela de Organización Industrial - Google)

EXPERIENCIA LABORAL

3MAR www.3marglobal.com.ar Marzo 2019

DESARROLLO DE NEGOCIOS Y SOPORTE INFORMÁTICO

3Mar es una empresa especializada en instalación y mantenimiento de grandes sistemas de Backup **Mayores logros:** Conseguir un contrato de distribución con Atempo, empresa dedicada a la protección de datos.

Teletics <u>www.teletics.com</u> Diciembre 2018 – Diciembre 2019

DESARROLLO DE NEGOCIOS

Teletics es un proveedor de equipos de telecomunicaciones para la industria petrolera

Mayores logros: Testeo de infraestructura de telecomunicaciones con un distribuidor en Neuquén.

Funambol www.funambol.com Noviembre 2012 – Diciembre2021

AGENTE INDEPENDIENTE DE VENTAS

Funambol es el líder de sistemas personales de nube para operadores de telecomunicaciones.

Mayores logros: Cerrar un contrato con Movistar.

Universidad de Buenos Aires

Setiembre 2011 – Diciembre 2019

PROFESOR DE TELECOMUNICACIONES

Profesor en la Escuela de graduados de Telecomunicaciones.

Emblacom www.emblacom.com Marzo 2013 – Noviembre 2013

COORDINADOR DE PROYECTOS

Gerente de proyecto para la puesta en marcha de soluciones para operadores móviles **Mayores logros:** Puesta en marcha de una red privada virtual con Claro Argentina

Mirus Teknologia Octubre 2011 - Marzo 2014

CTO - SERVICIOS DE CONSULTORIA

Ofrecimos Servicios de consultoria especializados para la industria de telecomunicaciones e IT

Mayores logros: Venta de un Sistema de testeo automatizado de software

CONOCIMIENTOS ADICIONALES

Idiomas: Castellano: Lengua materna

Inglés: Avanzado

Alemán: Segunda lengua materna

Informática: Windows, Linux, Virtualización de computadoras y servidores.

Información Personal

Ciudadanía: Argentina y alemana

Divorciado, 2 hijos adultos. Hobby: Fotografía y Música.

Trabajo voluntario en Ingenieros sin Fronteras del 2015 al 2017 (http://ewb-argentina.org)